【裁判字號】    89,易,3362
【裁判日期】    891006
【裁判案由】    竊盜
【裁判全文】
臺灣板橋地方法院刑事判決                     八十九年度易字第三三六二號
    公  訴  人  臺灣板橋地方法院檢察署檢察官
    被      告  乙○○
                甲○○
右被告因竊盜案件，經檢察官提起公訴（八十九年度偵字第一四六二○號），本院判
決如左：
      主      文
乙○○、甲○○共同竊盜，均累犯，各處拘役伍拾日。
扣案之捲尺貳支沒收。
      事      實
一、乙○○曾有多次違反肅清煙毒條例案件前科，所犯最後一次違反同條例案件，係
    於民國（下同）八十四年四月十一日經臺灣高雄地方法院判處有期徒刑三年一月
    確定，於八十八年三月十六日假釋交付保護管束執行完畢；甲○○則曾於八十四
    年八月四日因違反同條例案件，經本院判處有期徒刑三年二月確定，八十七年七
    月二十七日假釋交付保護管束執行完畢，其等二人均不知悔改，基於意圖為自己
    不法所有之犯意聯絡，於八十九年七月三十一日下午二時二十分許，共同前往位
    於臺北縣三重市○○路○段四○六巷三三號之「安北府」廟內，由甲○○在外把
    風，乙○○則持其所有之捲尺二支，以在捲尺尾端黏附已咀嚼過之口香糖，伸進
    廟內香油錢箱之方式，徒手竊取香油錢共新台幣（下同）二千一百元，得手後，
    正欲離去之際，旋經該廟之管理人林家正發現報警處理，而當場查獲，並扣得乙
    ○○所有用以行竊之上述捲尺二支，始循線偵悉其等共同竊盜之上情。
二、案經臺北縣警察局三重分局報請臺灣板橋地方法院檢察署檢察官偵查起訴。
      理      由
一、被告乙○○經傳喚未到庭，而被告甲○○則辯稱：伊當時係附載被告乙○○擬前
    往蘆洲，途經該廟而下車拜拜，伊之前不知乙○○有意行竊云云。經查，被告二
    人右揭共同竊取廟內香油錢之事實，業據被告乙○○、甲○○分別於警訊時均供
    承不諱，並經證人林家正於警訊時指述綦詳，從而被告二人於偵查中既亦復自承
    有由被告甲○○把風、被告乙○○則入內行竊之情不虛（見偵查卷第五頁背面）
    ，此外，復有臺北縣警察局贓物認領保管單一件附卷及被告乙○○所有供行竊所
    用之捲尺二支扣案可證，被告甲○○前開所辯，顯係事後圖卸之詞，尚難採信，
    是本件事證已臻明確，被告二人之犯行均堪予認定。
二、被告二人意圖為自己不法之所有，而竊取他人之動產，所為核均係犯刑法第三百
    二十條第一項之竊盜罪。被告其等對於犯罪之實施，有犯意聯絡及行為分擔，俱
    為共同正犯。次查，被告乙○○曾有多次違反肅清煙毒條例案件前科，所犯最後
    一次違反同條例案件，係於八十四年四月十一日經臺灣高雄地方法院判處有期徒
    刑三年一月確定，於八十八年三月十六日假釋交付保護管束執行完畢；被告甲○
    ○則曾於八十四年八月四日因違反同條例案件，經本院判處有期徒刑三年二月確
    定，八十七年七月二十七日假釋交付保護管束執行完畢，有臺灣高等法院檢察署
    刑案紀錄簡覆表二份在卷足參，茲其等於有期徒刑執行完畢後五年內再犯有期徒
    刑以上之罪，均為累犯，應依法各加重其刑。爰審酌被告二人之素行非佳，其等
    因一時貪念致罹刑章，暨其等之犯罪手段、所生危害、所竊財物之價值及其他一
    切情狀，各量處如主文所示之刑，以示懲戒，並冀自新。至扣案之捲尺二支，係
    被告乙○○所有供行竊所用之物，爰依法宣告沒收。
三、被告乙○○經合法傳喚無正當理由不到庭，本院認其所犯之罪係應處拘役之案件
    ，爰不待其陳述逕行判決。
據上論斷，應依刑事訴訟法第二百九十九條第一項前段、第三百零六條，刑法第二十
八條、第五十六條、第三百二十條第一項、第四十七條、第三十八條第一項第二款，
罰金罰鍰提高標準條例第一條前段，判決如主文。
本案經檢察官彭聖斐到庭執行職務。
中      華      民      國        八十九     年     十    月      六   日
                                      臺灣板橋地方法院刑事第一庭
                                          法  官  邱 靜 琪
右正本證明與原本無異
如不服本判決，應於送達後十日內向本院提出上訴狀
                                          書記官  劉 日 賓
中      華      民      國        八十九     年     十    月      七   日
附錄本案論罪科刑法條全文：
刑法第三百二十條
意圖為自己或第三人不法之所有，而竊取他人之動產者，為竊盜罪，處五年以下有期
徒刑、拘役或五百元以下罰金。
意圖為自己或第三人不法利益，而竊佔他人之不動產者，依前項之規定處斷。
前二項之未遂犯罰之。


司法院資訊處製作；財團法人民間司法改革基金會備份。
